【裁判字號】    95,訴,618
【裁判日期】    951227
【裁判案由】    強盜等
【裁判全文】
臺灣嘉義地方法院刑事判決               95年度訴字第618號
公  訴  人  臺灣嘉義地方法院檢察署檢察官
被      告  甲○○
選任辯護人  劉炯意律師
            林恒毅律師
上列被告因強盜等案件，經檢察官提起公訴（95年度偵字第3786
號），本院判決如下：
    主  文
甲○○連續犯強盜罪而有刑法第三百二十一條第一項第三、四款
之情形，累犯，處有期徒刑柒年陸月，扣案之仿ＷＡＬＴＨＥＲ
廠半自動及仿ＢＥＲＥＴＴＡ廠９２ＦＳ型半自動可發射子彈具
有殺傷力之改造手槍貳支（槍枝管制編號分別為：000000
0000號、0000000000號，均含彈匣壹個）、長刀
、電擊棒各壹支，均沒收；又共同剝奪他人行動自由，累犯，處
有期徒刑肆月。應執行有期徒刑柒年拾月，扣案之仿ＷＡＬＴＨ
ＥＲ廠半自動及仿ＢＥＲＥＴＴＡ廠９２ＦＳ型半自動可發射子
彈具有殺傷力之改造手槍貳支（槍枝管制編號分別為：0000
000000號、0000000000號，均含彈匣壹個）、
長刀、電擊棒各壹支，均沒收。
    犯罪事實
一、甲○○（綽號瘋子、慶仔）前於民國九十一年間因竊盜案件
    ，經臺灣臺南地方法院於九十二年五月十六日，以九十一年
    度易字第一六六七號判決判處有期徒刑六月，如易科罰金，
    以銀元三百元折算一日確定，甫於九十二年八月二十六日易
    科罰金執行完畢，詎仍不知悔改，夥同袁志青，分別與戊○○及軒轅哲漳（該三人業經本院以九十四年度訴字第七０六
    號判決判處罪刑確定）共同基於持有可發射子彈具有殺傷力
    之改造手槍及基於意圖為自己不法所有強盜之概括犯意聯絡
    ，連續於：
(一)九十四年八月十四日二十三時許，甲○○、袁志青及戊○○
    結夥三人，進入雲林縣水林鄉○○村○○○路二十二號乙○○住處，欲向乙○○購買毒品，嗣因發生爭執，由甲○○持
    袁志青所有客觀上對人之生命、身體構成威脅足為兇器使用
    之長刀一支（非屬槍砲彈藥刀械管制條例管制之刀械），袁
    志青持其所有仿ＷＡＬＴＨＥＲ廠半自動之可發射子彈具有
    殺傷力之改造手槍1支（槍枝管制編號：00000000
    00號，含彈匣一個，下稱仿ＷＡＬＴＨＥＲ廠改造手槍）
    ，戊○○持其所有仿ＢＥＲＥＴＴＡ廠９２ＦＳ型半自動之
    可發射子彈具有殺傷力之改造手槍一支（槍枝管制編號：0
    000000000號，含彈匣一個，下稱仿ＢＥＲＥＴＴ
    Ａ廠改造手槍），其中一人並向在場之乙○○、己○○恫稱
    ：不要動，不然就要開槍等語，而由袁志青綑綁乙○○、己○○雙手，以此強暴、脅迫之方式，至使乙○○、己○○不
    能抗拒後，任由其等強行取走乙○○所有之現金約新臺幣（
    下同）六千元、行動電話一支及海洛因約四錢、己○○所有
    之現金四百元後離去。嗣戊○○自首犯罪，經警於九十四年
    八月二十六日十一時五十分許，在嘉義縣太保市○○路○段
    一一六號玉山莊汽車旅館七０八號房，扣得上開仿ＢＥＲＥ
    ＴＴＡ廠改造手槍一支及土造子彈一顆（業經送鑑試射滅失
    ）。
(二)續於九十四年九月十一日凌晨三、四時許，甲○○、袁志青
    及軒轅哲漳結夥三人，進入丙○○（綽號「阿明」）位於嘉
    義縣民雄鄉福德村埤角四０八之十四號住處，欲購買毒品，
    嗣因發生爭執，由甲○○右手持黑色手槍一支（未據扣案，
    無證據證明屬槍砲彈藥刀械管制條例之槍枝）、左手持其所
    有客觀上對人之生命、身體構成威脅足為兇器使用之電擊棒
    一支，袁志青持上開仿ＷＡＬＴＨＥＲ廠改造手槍一支，軒
    轅哲漳持上揭長刀一支，由甲○○向在場之丁○○、庚○○
    、辛○○及丙○○恫稱：不要動，否則要開槍等語，軒轅哲
    漳並作勢砍人，以此脅迫之方式，至使丁○○等人不能抗拒
    後，任由其等強行取走丁○○所有之0000000000
    號行動電話一支、庚○○所有之現金約二千五百元及行動電
    話二支、辛○○所有之行動電話一支及皮夾一只（內有國民
    身分證、駕駛執照及國民健康保險卡各一張、零錢十五元）
    、丙○○所有之現金約二千五百元及放置現場桌上不知何人
    所有之海洛因約五錢等物後離去。嗣於九十四年九月十九日
    十六時二十分許，經警在嘉義縣新港鄉中洋村五鄰中洋子六
    十四號，逮捕袁志青及軒轅哲漳，並扣得袁志青所有之上開
    仿ＷＡＬＴＨＥＲ廠改造手槍、長刀各一支及上揭丁○○所
    有之行動電話一支等物。
二、甲○○因袁志青、戊○○及軒轅哲漳先後遭逮捕，為掩飾上
    開強盜犯行，竟於法院審理其等強盜庚○○等人財物案件期
    間，夥同五、六名不詳姓名之成年男子，另行起意，共同基
    於妨害自由之犯意，於九十四年十一月下旬某日凌晨一時許
    ，在嘉義縣民雄鄉協志工商職業學校前，由其中一人持上述
    未扣案之黑色手槍一支，共同將庚○○強押上某輛不詳車牌
    號碼之黑色自用小客車，押往同縣新港鄉溪北村六興宮媽祖
    廟旁，以此方式剝奪庚○○之行動自由，甲○○並向庚○○
    嚇稱：「在法院出庭時，不能指認我持手槍、電擊棒等物強
    盜你們的財物，大胖青（指袁志青）已經要頂下所有責任，
    希望你照我的意思，出庭不要指認我」等語，致庚○○心生
    畏懼，因恐遭遇不測，乃答應開庭時會配合為虛偽證述而獲
    釋得返。嗣經警分別於九十五年五月二十六日七時十五分許
    ，在甲○○位於高雄縣燕巢鄉○○村○○路七巷四十一弄九
    號藏匿處，拘提甲○○，並扣得前揭電擊棒一支及其尚未使
    用之威脅證人不得指認強盜之通知信一紙，另於九十五年六
    月二日，在上址扣得非供本件犯罪所用之手銬鑰匙二支，始
    悉上情。
 三、案經乙○○、丁○○、庚○○、辛○○訴由嘉義市警察局第
     二分局報告臺灣嘉義地方法院檢察署檢察官偵查起訴。
    理  由
壹、程序事項
    按被告以外之人於審判外之言詞或書面陳述，除法律有規定
    者外，不得作為證據。當事人、代理人或辯護人於法院調查
    證據時，知有第一百五十九條第一項不得為證據之情形，而
    未於言詞辯論終結前聲明異議者，視為有前項之同意。被告
    以外之人於偵查中向檢察官所為之陳述，除顯有不可信之情
    況者外，得為證據。刑事訴訟法第一百五十九條第一項、第
    一百五十九條之五第二項、第一百五十九條之一第二項分別
    定有明文。查被告甲○○及辯護人對於告訴人乙○○、丁○○、庚○○、辛○○及證人林溫立、丙○○等於警詢之陳述
    ，未於言詞辯論終結前聲明異議，且經本院審酌其等言詞陳
    述作成時之情況，認為適當，是其等此部分之陳述，應有證
    據能力。又被告及辯護人等對於告訴人乙○○、丁○○、庚○○、辛○○、證人己○○及共同正犯袁志青、戊○○、軒
    轅哲漳等人，於偵查中檢察官依法訊問並命具結之證詞，均
    未指出有何顯有不可信之情況，從而其等此部分之證述，均
    有證據能力。
貳、實體事項
一、上揭犯罪事實，業據被告甲○○於本院審理時坦承不諱，核
    與證人乙○○、丁○○、庚○○、辛○○、林溫立分別於警
    詢及偵訊中具結指訴，庚○○、丙○○、共同正犯戊○○於
    本院審理時到庭結證證述情節相符，並有被害報告書三紙、
    通訊監察譯文一份附卷可憑，亦有仿ＷＡＬＴＨＥＲ廠及仿
    ＢＥＲＥＴＴＡ廠改造手槍、長刀及電擊棒各一支扣案可資
    為證，而共同正犯袁志青、戊○○及軒轅哲漳所為上開犯行
    ，業經本院於九十五年五月四日以九十四年度訴字第七０六
    號判決確定在案，亦經本院職權調閱上開卷宗存卷可佐。再
    者，袁志青前揭所持有之扣案改造手槍經送鑑定結果，認送
    鑑改造手槍一支（槍枝管制編號：0000000000號
    ），係由仿ＷＡＬＴＨＥＲ廠半自動手槍製造之金屬玩具手
    槍，更換土造金屬槍管改造而成之改造手槍，機械性能良好
    ，可擊發適用之子彈，認具殺傷力，有內政部警政署刑事警
    察局九十四年十月七日刑鑑字第０９４０１５０３６５號槍
    彈鑑定書一份附於上開調閱卷宗可稽。而共同正犯戊○○所
    持有之前揭扣案之改造手槍一支、子彈一顆經送鑑定，送鑑
    改造手槍一支（槍枝管制編號：0000000000號）
    ，係由仿ＢＥＲＥＴＴＡ廠９２ＦＳ型半自動手槍製造之金
    屬玩具手槍，換裝土造金屬槍管改造而成之改造手槍，機械
    性能良好，可擊發適用之子彈，認具殺傷力；送鑑子彈一顆
    ，係由土造金屬彈殼加裝直徑８．４ｍｍ金屬彈頭而成之土
    造子彈，經實際試射結果，可擊發，認具殺傷力等情，有內
    政部警政署刑事警察局九十四年九月十五日刑鑑字第０９４
    ０１３３２３９槍彈鑑定書一份附於上揭調閱之卷宗可參。
    綜上所述，足認被告甲○○之自白與事實相符，本件事證明
    確，被告犯行堪予認定。
二、新舊法比較說明
(一)刑法第二條第一項部分
    被告行為後，刑法於九十四年一月七日修正，同年二月二日
    公布，業於九十五年七月一日施行。按行為後法律有變更者
    ，適用行為時之法律。但行為後之法律有利於行為人者，適
    用最有利於行為人之法律，修正後之刑法第二條第一項定有
    明文。該條之規定係規範行為後法律變更所生新舊法律比較
    適用之準據法，雖亦經修正，但因屬適用法律之準據法，本
    身尚無比較新舊法之問題，應一律適用裁判時之修正後刑法
    第二條之規定，決定適用之刑罰法律（最高法院九十五年五
    月二十三日刑事庭第八次會議決議可資參照）。
(二)關於罰金刑及貨幣單位由銀元修正為新臺幣之法律適用
    被告行為後，刑法第三十三條第五款關於「罰金：一元以上
    」之規定，修正為「罰金：新臺幣一千元以上，以百元計算
    之」，刑法法定本刑中列有罰金刑者，其法定最低度罰金刑
    因之提高，涉及科刑規範變更，自有新舊法比較必要，比較
    結果，以舊法有利於行為人，應適用舊法第三十三條第五款
    規定，定其罰金部分之法定刑。又九十五年七月一日修正公
    布施行之刑法施行法第一條之一增訂：「（第一項）中華民
    國九十四年一月七日刑法修正施行後，刑法分則編所定罰金
    之貨幣單位為新臺幣。（第二項）九十四年一月七日刑法修
    正時，刑法分則編未修正之條文定有罰金者，自九十四年一
    月七日刑法修正施行後，就其所定數額提高為三十倍。但七
    十二年六月二十六日至九十四年一月七日新增或修正之條文
    ，就其所定數額提高為三倍」。經查，刑法第三百零二條第
    一項自七十二年六月二十六日（即罰金罰鍰提高標準條例修
    正公布日）迄今未修正，其罰金之法定刑為「三百元」（貨
    幣單位為「銀元」），再依罰金罰鍰提高標準條例第一條前
    段規定罰金刑提高十倍為「銀元三千元」，依現行法規所定
    貨幣單位折算新臺幣條例規定折算為「新臺幣九千元」；又
    於刑法施行法第一條之一施行日（即九十五年七月一日）後
    ，刑法分則所定罰金之貨幣單位改為「新臺幣」，就其所定
    數額提高三十倍，亦為「新臺幣九千元」，是刑法施行法第
    一條之一施行後，罰金刑貨幣單位雖有「新臺幣」之更易，
    惟適用結果之罰金額度則無二致，就罰金法定刑提高之「刑
    罰權規範內容」並無利或不利之變更，自不生新舊法之比較
    問題，惟應適用具特別法性質之刑法施行法第一條之一規定
    。
(三)連續犯部分
    刑法第五十六條規定：「連續數行為而犯同一之罪名者，以
    一罪論，但得加重其刑至二分之一」，業經修正刪除，此雖
    非犯罪構成要件之變更，然顯已影響行為人刑罰之法律效果
    ，自屬法律變更，而應比較修正前、後之規定。亦即被告基
    於概括犯意所為之數行為，自九十五年七月一日起已不再成
    立連續犯，而應依具體行為之性質論罪。查本件被告所為多
    次加重強盜犯行均發生於新法施行之前，且其所為之各次犯
    行時間、地點、對象，各均獨立，惟其時間緊接，所犯係構
    成要件相同之罪名，主觀上顯係基於概括之犯意，依修正前
    第五十六條之規定，得成立連續犯。至於修正後既將連續犯
    之規定刪除，而被告前開數行為，並無接續犯或包括一罪、
    想像競合犯之情形，其先後多次犯行，各獨立成罪，應分論
    併罰。比較修正前、後規定，自以修正前之規定，較有利於
    被告。
(四)牽連犯部分
    被告行為後，刑法第五十五條後段牽連犯之規定，業經刪除
    ，此刪除雖非犯罪構成要件之變更，但顯已影響行為人刑罰
    之法律效果，自屬法律有變更，即修正後，被告所為數罪應
    併罰之，經比較新、舊法結果，自以修正前之規定較有利於
    被告。
(五)定應執行刑部分
    被告行為時修正前刑法第五十一條規定：「數罪併罰，分別
    宣告其罪之刑，依左列各款定其應執行者：」，其中第五款
    規定：「宣告多數有期徒刑者，於各刑中之最長期以上，各
    刑合併之刑期以下，定其刑期。但不得逾二十年。」；然修
    正後刑法第五十一條第五款則規定：「宣告多數有期徒刑者
    ，於各刑中之最長期以上，各刑合併之刑期以下，定其刑期
    。但不得逾三十年。」，比較結果，修正前刑法第五十一條
    第五款規定較有利於被告。
(六)綜上法律修正前、後之比較，揆諸前揭說明及修正後刑法第
    二條第一項之「從舊從輕」原則，本件以適用修正前之相關
    刑罰法律，對被告較為有利。至於沒收部分，被告行為後修
    正刑法第三十八條第二項規定：「前項第一款之物，不問屬
    於犯罪行為人與否，沒收之。」；修正前則規定：「前項第
    一款之物，不問屬於『犯人』與否，沒收之。」，然屬於被
    告（或共犯）所有且供犯罪所用之物，無論依修正前後之刑
    法第三十八條第一項第二款、第三項規定均得沒收。且沒收
    為從刑之一種，與主刑有從屬關係，應依主刑部分適用之法
    律而從屬適用，無獨立比較之問題（最高法院二十四年上字
    第五二九二號判例意旨參照）。另刑法第二十八條有關「共
    同正犯」及同法第五十五條有關「想像競合」之規定亦經修
    正，前者將舊法之「實施」修正為「實行」，後者則增列但
    書部分，然上開修正皆僅係科刑之限制，為法理之明文化，
    非屬法律之變更，不生比較適用問題，皆併予敘明。
三、論罪科刑部分：
(一)按刑法上所謂兇器，其種類並無限制，凡客觀上對於人之生
    命、身體、安全構成威脅，具有危險性之兇器均屬之，且只
    須行竊時攜帶此種具有危險性之兇器為已足，並不以攜帶之
    初有行兇之意圖為必要，最高法院七十九年臺上字第五二五
    三號判例可資參照。又刑法第三百二十八條第一項上所稱「
    強暴」，乃指一切有形力即物理力之行使而言，不問其係對
    人或對物為之均包括在內；所謂「脅迫」，則指以侵害生命
    、身體、自由、名譽、財產之不法為目的之意思，通知對方
    足使其生恐怖不安之心之一切行為而言，而只須足以壓抑被
    害人之抗拒，使其喪失意思自由為已足，縱令被害人實際無
    抗拒行為，仍於強盜罪之成立，不生影響，最高法院亦著有
    三十年上字第三０二三號判例足資參照。被告上開結夥三人
    強盜犯行所持之改造手槍、長刀及電擊棒，客觀上顯對人之
    生命、身體、安全構成威脅，自屬具有危險性之兇器無疑。
    又以上述方式為強盜犯行，於犯罪事實一之（一）恫稱：不
    要動，不然就要開槍等語，進而綑綁乙○○、己○○雙手，
    以此強暴、脅迫之方式，至使乙○○、己○○不能抗拒；犯
    罪事實一之（二）部分則恫稱：不要動，否則要開槍等語，
    軒轅哲漳並作勢砍人，以此脅迫之方式，至使丁○○等人不
    能抗拒，皆足以壓抑告訴人至使不能抗拒，而失其意思自由
    ，足見其等當時皆已達不能抗拒之程度，亦屬無疑。
(二)核被告甲○○所為，就犯罪事實一，係犯強盜罪而有刑法第
    三百二十一條第一項第三款、第四款之情形，應論以同法第
    三百三十條第一項之加重強盜罪及槍砲彈藥刀械管制條例第
    八條第四項之未經許可，持有可發射子彈具有殺傷力之改造
    手槍罪、同條例第十二條第四項之未經許可持有子彈罪（起
    訴書未記載此所犯法條，惟犯罪事實已論及，顯屬漏列，應
    予更正），而就犯罪事實二部分，係犯刑法第三百零二條第
    一項剝奪他人行動自由罪，就犯罪事實一之（一）與袁志青
    、戊○○；犯罪事實一之（二）與袁志青、軒轅哲彰；就犯
    罪事實二與上述五、六名姓名不詳成年男子間，均有犯意聯
    絡及行為分擔，為共同正犯，又被告所犯上述二次加重強盜
    犯行及未經許可，持有可發射子彈具有殺傷力之改造手槍罪
    嫌，均時間緊接，所犯係構成要件相同之罪，主觀上顯係基
    於概括犯意為之，依修正前刑法第五十六條應論以連續犯，
    並加重其刑。另被告以一行為同時強盜犯罪事實一之（一）
    、（二）所示等人之財物，均為想像競合犯，應依刑法第五
    十五條之規定，從一重之加重強盜罪處斷。按未經許可，持
    有槍、彈，若以之犯他罪，兩罪間之關係，得否適用修正前
    刑法第五十五條從一重處斷，端視其開始持有之原因為斷。
    如早已非法持有槍、彈後，另起意犯罪，或意圖犯甲罪而持
    有槍、彈，卻持以犯乙罪，均應以數罪併罰論處；必因意圖
    犯某罪而持有槍、彈，後果以之犯該罪，兩罪間始有牽連犯
    之適用（最高法院著有九十三年度臺上字第二三九三號判決
    可資參照）。查被告甲○○及共同正犯戊○○、軒轅哲漳分
    別推由袁志青持有上開仿ＷＡＬＴＨＥＲ廠改造手槍一支，
    而共同為加重強盜之犯行；甲○○及袁志青推由戊○○持有
    上開仿ＢＥＲＥＴＴＡ廠改造手槍一支，而共同為加重強盜
    之犯行，是被告所犯未經許可，持有可發射子彈具有殺傷力
    之改造手槍罪及加重強盜罪間，有方法、目的之牽連關係，
    亦應依修正前刑法第五十五條後段之規定，從一重之加重強
    盜罪處斷，至於強盜罪以強暴、脅迫等方法，至使不能抗拒
    為構成要件之一，雖當然含有妨害被害人自由之性質，故犯
    強盜罪而有妨害被害人之自由時，是否另論以妨害自由罪名
    ，應就行為人之全部犯罪行為實施過程加以觀察。倘妨害自
    由行為時，強盜行為尚未著手實施，可依其情形認為妨害自
    由、強盜犯罪間具有方法結果之牽連關係；若強盜犯行業已
    著手實施，則所為強暴、脅迫等非法方法剝奪被害人行動自
    由行為，應包括在強盜行為之內，若已實施完畢，再行剝奪
    被害人行動自由行為，無異係另行起意，而非評價於已完成
    之強盜行為內甚明。本案被告所為未經許可，持有可發射子
    彈具殺傷力改造手槍罪與剝奪他人行動自由罪之間，係於前
    揭加重強盜犯行完畢即九十四年九月十一日後，復於九十四
    年十一月下旬另行起意而剝奪庚○○之行動自由，其時間間
    隔已一月有餘，顯係各別犯意，且其行為亦殊，應分論併罰
    ，公訴意旨論以牽連犯，容有所誤，應予更正。又被告行為
    後，刑法第四十七條業經修正。修正後刑法關於累犯之規定
    ，其五年以內再犯之罪以故意犯為限，始應論以累犯，修正
    前刑法關於累犯之規定，其五年以內再犯之罪以有期徒刑以
    上之罪，不分故意犯或過失犯，均應論以累犯，即五年以內
    再犯有期徒刑以上之罪為故意犯時，依修正前後之規定，皆
    構成累犯，並無新舊法比較之問題，亦有上揭最高法院決議
    可參。查被告前於九十一年間因竊盜案件，經臺灣臺南地方
    法院於九十二年五月十六日，以九十一年度易字第一六六七
    號判決判處有期徒刑六月，如易科罰金，以銀元三百元折算
    一日確定，於九十二年八月二十六日易科罰金執行完畢，此
    有臺灣高等法院被告前案紀錄表一份在卷為佐，其於受徒刑
    之執行完畢，五年以內故意再犯本件有期徒刑以上之罪，不
    論依修正前後之規定，皆構成累犯，應依刑法第四十七條第
    一項規定，加重其刑。
(三)爰審酌被告國中畢業之智識程度，正值青壯，卻不思正當方
    式謀取財物，竟結夥他人，未經許可持有具殺傷力之改造手
    槍，對告訴人等之生命、身體威脅，而遂行強取財物之目的
    ，影響社會治安甚鉅，及其強盜財物之行為方式、次數、所
    得財物，對告訴人等造成之損害，兼衡其於本院審理時坦承
    犯行之態度等一切情狀，各量處如主文所示之刑，並依修正
    前刑法第五十一條第五款規定，定其應執行之刑。
四、沒收部分
(一)按共同正犯因相互間利用他人之行為，以遂行其犯意之實現
    ，本於責任共同之原則，有關沒收部分，對於共犯間供犯罪
    所用之物，自均應為沒收之諭知。扣案具有殺傷力之改造手
    槍二支（均含彈匣一個）係屬違禁物，應依刑法第三十八條
    第一項第一款規定宣告沒收。扣案之長刀一支，係共同正犯
    袁志青所有供本件犯罪所用，非屬槍砲彈藥刀械管制條例管
    制之刀械一節，業據被告袁志青於本院九十四年度訴字第七
    ０六號案件審理時供承在卷，並有嘉義市警察局九十四年九
    月二十七日嘉市警保字第０９４０００７６６８號函一份附
    於上揭調閱卷宗可參，依刑法第三十八條第一項第二款宣告
    沒收。
(二)扣案之電擊棒一支，係供被告犯本件加重強盜案件所用之物
    ，且為被告所有，業據其供承在卷，應依刑法第三十八條第
    一項第二款宣告沒收。
(三)至於扣得之具有殺傷力之土造子彈一顆，業經鑑驗機關於鑑
    驗時試射後，僅剩餘彈殼，而失其子彈之結構及性能，已不
    具殺傷力，非屬違禁物，而扣得之0000000000號行動電話一
    支，係告訴人丁○○所有，非被告所有，為被告等人強盜取
    得，亦經被告坦承犯行供述在卷，皆不併予諭知沒收。至於
    本案扣得被告用以威脅證人不得指認其強盜之通知信一紙，
    係在被告駕駛之自小客車上查獲，並未提示予庚○○而作為
    犯妨害自由罪所用，業據庚○○於本院審理時到庭證述無訛
    ，另手銬鑰匙二支，雖被告坦承為其所有，然並未供本案犯
    罪之用，且非違禁物，皆不予宣告沒收，附此說明。
據上論斷，應依刑事訴訟法第二百九十九條第一項前段，槍砲彈
藥刀械管制條例第八條第四項、第十二條第四項，刑法第二條第
一項前段、第十一條前段、第二十八條、（修正前）第五十六條
、第三百三十條第一項、第三百零二條第一項、第五十五條、（
修正前）第五十五條後段、第四十七條第一項、（修正前）第五
十一條第五款、第三十八條第一項第一款、第二款，刑法施行法
第一條之一第一項、第二項前段，判決如主文。
本案經檢察官曹哲寧到庭執行職務
中    華    民    國    95    年    12    月     27    日
                  刑事第二庭審判長法  官  沈福財
                                  法  官  盧鳳田
                                  法  官  林青怡
上列正本證明與原本無異。
如不服本判決，應於判決送達後10日內向本院提出上訴狀（應附
繕本）。告訴人或被害人如對於本判決不服者，應具備理由請求
檢察官上訴，其上訴期間之計算係以檢察官收受判決正本之日期
為準。
中    華    民    國    95    年    12    月     27    日
                                  書記官  李佳惠
附錄本案論罪科刑法條
刑法第330條
犯強盜罪而有第321條第1項各款情形之一者，處7年以上有期徒
刑。
前項之未遂犯罰之。
刑法第302條
私行拘禁或以其他非法方法，剝奪人之行動自由者，處 5 年以下
有期徒刑、拘役或 3 百元以下罰金。
因而致人於死者，處無期徒刑或 7 年以上有期徒刑，致重傷者，
處 3 年以上10年以下有期徒刑。
第 1 項之未遂犯罰之。
槍砲彈藥刀械管制條例第8條
未經許可，製造、販賣或運輸鋼筆槍、瓦斯槍、麻醉槍、獵槍、
空氣槍或第4條第1項第1款所定其他可發射金屬或子彈具有殺傷
力之各式槍砲者，處無期徒刑或5年以上有期徒刑，併科新臺幣
1千萬元以下罰金。
未經許可，轉讓、出租或出借前項所列槍枝者，處5年以上有期
徒刑，併科新臺幣 1 千萬元以下罰金。
意圖供自己或他人犯罪之用，而犯前二項之罪者，處無期徒刑或
7 年以上有期徒刑，併科新臺幣 1 千萬元以下罰金。
未經許可，持有、寄藏或意圖販賣而陳列第1項所列槍枝者，處3
年以上10 年以下有期徒刑，併科新臺幣 700 萬元以下罰金。
第1項至第3項之未遂犯罰之。
槍砲彈藥刀械管制條例第12條
未經許可，製造、販賣或運輸子彈者，處 1 年以上 7 年以下有
期徒刑，併科新台幣 500 萬元以下罰金。
未經許可，轉讓、出租或出借子彈者，處 6 月以上 5 年以下有
期徒刑，併科新台幣 300 萬元以下罰金。
意圖供自己或他人犯罪之用，而犯前二項之罪者，處 3 年以上
10 年以下有期徒刑，併科新台幣 700 萬元以下罰金。
未經許可，持有、寄藏或意圖販賣而陳列子彈者，處 5 年以下有
期徒刑，併科新台幣 300 萬元以下罰金。
第 1 項至第 3 項之未遂犯罰之。


司法院資訊處製作；財團法人民間司法改革基金會備份。
